

DESCRIPTION

J'intègre l'école EPITECH de Paris en septembre 2023 en 3ème Pré-Msc, pour ensuite intégrer un Msc Pro de 2 ans qui est l'équivalent d'un Master.

Je suis à la recherche d'une entreprise pour un démarrage en Janvier 2024 dans le domaine de la cybersécurité. Fréquence 3 jours entreprise et 2 jours école.

Réseaux professionnels

Linkedin Github

Coordonnées

0699592242 m.elkorchi.dev@gmail.com

Centres d'intérêt

Sport Jeux vidéo Mangas Voyages

MOHAMED EL KORCHI

Formations

2021-2023

Concepteur Développeur d'Application - AFPA Amiens

2017

Monteur assembleur Aéronautique - AFPA Amiens

2018

Formation PRF (management et entreprenariat) - BGE Amiens faisabilité du projet, business plan, étude de marché etc ...

2012

Bac Professionnel électrotechnique - Lycée Edouard Branly Amiens

Compètences

Connaissances de base :

GIT, HTML, CSS, JAVASCRIPT, BOOTSRAP, PHP, SQL, REACT, SYMFONY, VSCODE, METHODE AGILE

Expériences

2020-2021

Animateur périscolaire Organisation d'activités récréatives auprès d'enfants.

2019

Préparateur de commandes / cariste - Amazon

Réception de marchandises, tenue de stock, préparation de commandes, expédition de marchandises. Chargement et déchargement des stocks.

2016-2017

Monteur assembleur - Whirlpool

Réalisation d'opérations de montage de pièces et de composants d'ensemble mécaniques en vue de réaliser des sèches linges et laves linges.

2013-2014

Agent de production - Procter & Gamble

Surveillance et alimentation d'une ligne automatisée pour la production de dosettes de lessive.

Petite maintenance et entretien du poste de travail.